VALERIE EKOUME

DESIGNER WEB

PROFIL

Je souhaite occuper un poste de Frontend web Developper junior dans un environnement professionnel motivant qui saurait tirer parti de ma créativité et de mon expérience dans mon domaine; mon objectif étant de répondre aux attentes du client. 26 RUE GUSTAVE COURTOIS 7000 PUSEY

VALERIE_EKOUME@HOTMAIL.COM



V-DESIGN.F



+33 6 038 179 56



PERMIS B / VEHICULE

FORMATION

QUALIFICATIONS

EXPERTISE

Formation Designer Web
ONLINEFORMAPRO 2020-21

Formation Création d'entreprise CFA de Vesoul **2015**

DEUG d'Anglais (Niveau) Paris Charles V **1999-2000** HTML

CSS/SASS

PHP/SYMFONY

JAVASCRIPT

GITHUB

рнотоѕнор

EXPÉRIENCE PROFESSIONNELLE

RESEAUX SOCIAUX

CONCEPTION WEB

CONCEPTION DE PROJETS

ASSISTANTE ADMINISTRATIVE

- Accueil physique et téléphonique
- Gestion des conventions de stage des élèves
- Relation aux entreprises
- Gestion administrative (Classement, rédaction de courriers...)

LYCEE LUXEMBOURG

VESOUL

2014-2016

CHARGEE DE PRODUCTION (BENEVOLAT)

- Gestion et suivi administratif des contrats artistes
- Rédaction et suivi des contrats de cession (concerts)
- Comptabilité
- Administration des sites internet et des réseaux sociaux
- Gestion et rédaction des dossiers de demandes d'aides

VAL2VALPROD

PUSEY

2013-2021